【裁判字號】    95,交聲,1053
【裁判日期】    951031
【裁判案由】    聲明異議
【裁判全文】
臺灣臺中地方法院交通事件裁定        95年度交聲字第1053號
原處分機關  交通部公路總局臺中區監理所
異  議  人
即受處分人  臺中市私立維多利亞.
上列受處分人因違反道路交通管理處罰條例案件，對於交通部公
路總局臺中區監理所九十五年十月十四日所為之中監違字第裁六
０－Ｂ０００六０五號裁決處分（原舉發案號：臺中區監理所九
十五年九月二十六日公中監稽字第Ｂ０００六０五號），聲明異
議，本院裁定如下：
    主    文
異議駁回。
    理    由
一、原處分機關略以：異議人即受處分人（下稱異議人）臺中市
    私立維多利亞托兒所安和分所所有之車牌號碼六０三０－Ｎ
    Ｂ號自用小客車，於民國九十五年九月二十六日十六時二十
    分許，經監警聯合路檢小組人員在臺中市○○路與西屯路口
    查獲該部自用小客車有「安全門警告裝置損壞」之違規事實
    ，異議人依限期到案申訴，經查證違規事實屬實，原處分機
    關遂於九十五年十月十四日以中監違字第裁六０－Ｂ０００
    六０五號裁決書，裁處受處分人違反道路交通管理處罰條例
    第十六條第一項第二款規定，處罰鍰新臺幣（下同）九百元
    ，並責令改正，逾期則依法移送強制執行，於法並無不合等
    語。
二、異議人臺中市私立維多利亞托兒所安和分所異議意旨略以：
    異議人所有之前揭車牌號碼六０三０－ＮＢ號自用小客車，
    為三菱汽車出廠之標準幼童專用車型，因當天檢查時，監警
    聯合路檢小組成員是從外開啟車門，以致警示器未響，該三
    菱汽車之設計，本應由內開啟，警示器才會作用，爰依法聲
    明異議云云。
三、按汽車有左列情形之一者，處汽車所有人新台幣九百元以上
    一千八百元以下罰鍰：二、燈光、雨刮、喇叭、照後鏡、排
    氣管、消音器設備不全或損壞不予修復者，或其他設備擅自
    增、減、變更原有規格致影響行車安全者；道路交通管理處
    罰條例第十六條第一項第二款定有明文。
四、經查，異議人臺中市私立維多利亞托兒所安和分所所有之車
    牌號碼六０三０－ＮＢ號自用小客車，於九十五年九月二十
    六日十六時二十分許，經監警聯合路檢小組人員在臺中市○
    ○路與西屯路口查獲該部自用小客車有「安全門警告裝置損
    壞」之事實，業據異議人所不爭執，並有臺中區監理所舉發
    違反道路交通管理事件通知單一紙、裁決書一份在卷可稽。
    異議人固以前揭情詞置辯，然設置安全門警告裝置之用意，
    係在當安全門未關妥或有人開啟時產生警告，以提醒駕駛人
    注意，確保學童之安全，此警告裝置應於安全門未關妥時即
    應作用，與由內或由外開啟無涉。而汽車出廠時，其安全門
    之設置若未達前揭要求，使用人即應改善妥當，方能使用，
    不得事後以係出廠原狀為辯，是異議人所有之前開車輛確有
    上開違規情事，可以認定。異議人所辯，要屬卸責之詞，不
    足採信。從而，原處分機關據以援引上開規定，裁處異議人
    罰鍰九百元，並責令改正，逾期則依法送強制執行，並無不
    當，本件異議為無理由，應予駁回。
五、據上論斷，應依道路交通管理處罰條例第八十七條、道路交
    通案件處理辦法第十九條之規定，裁定如主文。
中    華    民    國    95    年    10    月    31    日
                  交通法庭  法  官  陳思成
上正本證明與原本無異。
如不服本裁定，應於送達後五日內，向本院提出抗告狀。
                            書記官  王嘉麒
中    華    民    國    95    年    10    月    31    日


司法院資訊處製作；財團法人民間司法改革基金會備份。
